【裁判字號】    97,抗,141
【裁判日期】    970321
【裁判案由】    損害賠償
【裁判全文】
臺灣高等法院臺中分院民事裁定  97年度抗字第141號
抗 告 人  丙○○
相 對 人  乙○○
          丁○○
          甲○○
上列抗告人與相對人間損害賠償事件，對於中華民國96年12月5
日臺灣臺中地方法院96年度訴字第2624號裁定，提起抗告，本院
裁定如下：
    主  文
抗告駁回。
抗告程序費用由抗告人負擔。
    理  由
一、本件抗告主旨略以：
    抗告人提出損害金額，於附帶民訴理由內已陳述在案。縱然
    在附帶民訴之起訴狀關於訴之聲明未為詳載，與從未陳訴者
    仍有不同，固然原審將超越附帶民訴訴之聲明之金額，視為
    不合，但抗告人仍在程序上依法繳納，顯見原審對於民事訴
    訟程序仍有不合，原審超越法定程序之處，自屬違誤，請求
    為廢棄原裁定云云。
二、按最高法院76年台上字第781號判例明載：「刑事法院依刑
    事訴訟法第504條第1項以裁定將附帶民事訴訟移送同院民事
    庭，依同條第2項規定，固應免納裁判費。然所應免納裁判
    費之範圍，以移送前之附帶民事訴訟為限，一經移送同院民
    事庭，即應適用民事訴訟法之規定。如原告於移送民事庭後
    ，為訴之變更、追加或擴張應受判決事項之聲明，超過移送
    前所請求之範圍者，就超過移送前所請求之範圍部分，仍有
    繳納裁判費之義務。」
三、經查：
    本件抗告人丙○○於臺灣臺中地方法院刑事庭提起附帶民事
    訴訟係依侵權行為之法律關係請求乙○○、丁○○、甲○○
    賠償其所受之損害，其主張之事實為檢察官起訴書 (臺灣臺
    中地方法院檢察署95年度偵字第12527號)所載之犯罪事實，
    而依前揭該起訴事實，並未記載抗告人丙○○收受乙○○、
    丁○○、甲○○所提出合計新台幣 (下同)4,764, 129元之
    四張支票 (支票號碼BB0000000、BB0000000、BB0000000、
    BB000 0000)屆期提示未獲兌現之事實，而涉有詐欺或違反
    銀行法、公平交易法之情事。嗣抗告人丙○○於本案移送民
    事庭審理後，始追加票據法律關係請求此部分票款，故抗告
    人上開追加訴訟標的部分，已逾抗告人於刑事庭移送前所為
    請求之範圍，依上開說明，自應就追加之訴訟標的部分繳納
    裁判費。原法院乃核定其所為追加部分之訴訟標的金額為新
    台幣4,76 4,129元，並據此計算徵收該超過免徵裁判費範圍
    外追加之訴之裁判費，經核於法洵無違誤。故原審法院因而
    核定該部分之訴訟標的金額並命抗告人補繳裁判費，並無不
    合。
四、據上論結，本件抗告為無理由。依民事訴訟法第495條之1第
    1項、第449條第1項、第95條、第78條，爰裁定如主文。
中    華    民    國    97    年    3     月    21    日
                  民事第二庭    審判長法  官  邱森樟
                                      法  官  謝說容
                                      法  官  蔡秉宸
以上正本係照原本作成。
再為抗告應以適用法規顯有錯誤為理由，並經本院之許可，該許
可以原裁定所涉及之法律見解具有原則上之重要性者為限。
如提起再抗告者應於裁定送達後十日內向本院提出抗告理由狀（
須按照他造人數附具繕本）並繳納抗告裁判費新臺幣壹仟元，同
時委任律師或具有律師資格之關係人為代理人。
                                      書記官  洪麗華
中    華    民    國    97    年    3     月    24    日
                                                      Ａ


司法院資訊處製作；財團法人民間司法改革基金會備份。
